【裁判字號】    89,訴,3380
【裁判日期】    900212
【裁判案由】    清償借款
【裁判全文】
臺灣高雄地方法院民事判決  八十九年度訴字第三三八○號
    原      告  高雄區中小企業銀行股份有限公司
                              .
    法定代理人  丙○○      住.
    訴訟代理人  丁○○      住.
    送達代收人  甲○○      住.
    被      告  乙○○      住.
右當事人間請求清償借款事件，本院判決如左：
    主      文
被告應給付原告新台幣貳佰壹拾貳萬貳仟零貳拾肆元，及其中新台幣貳佰零陸萬貳仟
零貳拾肆元自民國八十七年三月二十五日起至清償日止，按年息百分之十點一計算之
利息，暨按上開利率百分之二十計算之違約金。
原告其餘之訴駁回。
訴訟費用由被告負擔。
本判決於原告以新台幣柒拾萬捌仟元為被告供擔保後，得假執行。
原告其餘假執行之聲請駁回。
    事      實
甲、原告方面：
一、聲明：
（一）被告應給付原告新台幣（下同）二百十二萬二千九百二十四元，及其中二百零
      六萬二千零二十四元自民國八十七年三月二十五日起至清償日止，按年息百分
      之十點一計算之利息，暨按上開利率百分之二十計算之違約金。
（二）原告願供擔保，請准宣告假執行。
二、陳述：
（一）訴外人凌謝碧枝提供其所有之不動產，並邀同被告乙○○為連帶保證人，於八
      十七年一月二十七日，向原告借款七百五十萬元，約定自同日起至九十九年一
      月二十七日止，分一八○期，按年息百分之十點一計付利息，於每月二十七日
      平均攤還本息，如有一期未按期給付，即喪失期限利益，全部借款視為到期，
      且如逾期清償，在六個月以內者，另按上開利率百分之十，逾期超過六個月者
      ，按上開利率百分之二十計付違約金，又被告提出之給付若不足清償全部債務
      時，應由原告指定應抵充之順序。
（二）詎訴外人凌謝碧枝自八十五年七月三十一日起即未按期攤還本息，依兩造間之
      前開約定，全部債務視為到期，原告乃聲請拍賣抵押物，經鈞院八十六年度執
      字第一四四六一號強制執行事件獲分配六百六十三萬九千三百元，扣除至八十
      七年三月二十四日止之利息一百二十一萬四千八百零六元及違約金十九萬三千
      九百二十五元，尚欠本金二百零六萬二千二百二十四元及自八十九年三月二十
      五日起至清償日止之利息、違約金迄未清償，另尚有未獲分配之取得執行名義
      費用九百元及應收利息六萬元亦未清償，為此依連帶保證契約提起本件訴訟。
三、證據：提出借據、授信約定書、本院八十六年度執字第一四四六一號強制執行金
    額計算書分配表、戶籍謄本各一件為證。
乙、被告方面：
    被告均未於言詞辯論期日到場，亦未提出書狀作何聲明或陳述。
    理      由
一、本件被告均經合法通知，未於言詞辯論期日到場，核無民事訴訟法第三百八十六
    條所列各款情形，爰依原告之聲請，由其一造辯論而為判決。
二、原告主張訴外人凌謝碧枝提供其所有之不動產，並邀同被告乙○○為連帶保證人
    ，於八十七年一月二十七日，向原告借款七百五十萬元，約定自同日起至九十九
    年一月二十七日止，分一八○期，按年息百分之十點一計付利息，於每月二十七
    日平均攤還本息，如有一期未按期給付，即喪失期限利益，全部借款視為到期，
    且如逾期清償，在六個月以內者，另按上開利率百分之十，逾期超過六個月者，
    按上開利率百分之二十計付違約金，又被告提出之給付若不足清償全部債務時，
    應由原告指定應抵充之順序。惟訴外人凌謝碧枝自八十五年七月三十一日起未按
    期攤還本息，嗣原告聲請拍賣抵押物，經本院八十六年度執字第一四四六一號強
    制執行事件獲分配六百六十三萬九千三百元，扣除至八十七年三月二十四日止之
    利息一百二十一萬四千八百零六元及違約金十九萬三千九百二十五元，尚欠本金
    二百零六萬二千二百二十四元及自八十九年三月二十五日起至清償日止之利息、
    違約金迄未清償，另尚有應收利息六萬元亦未清償之事實，業據原告提出借據、
    授信約定書、本院八十六年度執字第一四四六一號強制執行金額計算書分配表等
    件為證，核屬相符，而被告經合法通知既均未到庭陳述，亦未提出書狀作何聲明
    或陳述以供本院審酌，依本院調查證據結果，堪信原告主張為真實。
三、按消費借貸契約，借用人應於約定期限內，返還與借用物種類、品質、數量相同
    之物；又遲延之債務，以支付金錢為標的者，債權人得請求依法定利率計算之遲
    延利息，但約定利率較高者，仍從其約定利率；再數人負同一債務，明示對於債
    權人各負全部給付之責任者，為連帶債務；連帶債務之債權人，得對於債務人之
    全體，同時請求全部之給付，且連帶債務未全部履行前，全體債務人仍負連帶責
    任，民法第四百七十八條前段、第二百三十三條第一項、第二百七十二條第一項
    、第二百七十三條分別定有明文。查被告為系爭借款之連帶保證人，而系爭借款
    之借款人凌謝碧枝既未按期清償系爭借款本息，依兩造間之前開約定，全部債務
    視為到期，並應給付約定之利息及違約金，從而原告依連帶保證契約請求被告給
    付如主文所示之借款及利息、違約金，即屬正當，應予准許。
四、原告另請求被告清償其取得拍賣系爭借款抵押物之執行名義費用九百元云云。惟
    查擔保系爭借款之抵押物係訴外人凌謝碧枝提供，經原告聲請拍賣抵押物而抵償
    部分系爭借款等情，已如前述，是原告取得之系爭拍賣抵押物裁定之執行名義顯
    非就其對被告之連帶保證債權而聲請，且兩造之授信約定書亦無被告應負擔原告
    取得執行名義費用之約定，自不能令被告負清償之責。況本院於准予拍賣抵押物
    之裁定主文均有聲請程序費用由何人負擔之記載，如有遺漏或數額不明確亦僅屬
    聲請補充裁判或確定訴訟費用額之問題，是取得拍賣抵押物之執行名義費用早經
    法院裁判，本院即應受拘束而不得重複裁判，則原告於本件訴訟再重複請求被告
    給付其取得系爭借款之執行名義費用九百元云云，即屬無稽，不應准許。
五、綜上所述，原告請求被告給付如主文所示之金額為有理由，應予准許；逾此部分
    之請求，為無理由，應予駁回。
六、原告陳明願供擔保，聲請宣告假執行，經核就其勝訴部分合於法律規定，爰酌定
    相當擔保金額准許之。至原告敗訴部分，其假執行之聲請即因訴之駁回而失所附
    麗，應併予駁回。
據上論結，本件原告之訴為一部有理由，一部無理由，依民事訴訟法第三百八十五條
第一項前段、第七十九條但書、第三百九十條第二項，判決如主文。
中      華      民      國    九十      年      二      月    十二    日
                              臺灣高雄地方法院民事第五庭
~B法      官  林雯娟
右為正本係照原本作成。
如不服本判決，應於送達後廿日內，向本院提出上訴狀並表明上訴理由，如於本
判決宣示後送達前提起上訴者，應於判決送達後十日內補提上訴理由書（須附繕本）。
中      華      民      國    九十      年      二      月      十二    日
~B法院書記官  黃麗緞


司法院資訊處製作；財團法人民間司法改革基金會備份。
